臺灣高雄地方法院刑事判決　　　　　　　　　　　　　九十一年度交易字第七四號
　　公　訴　人　臺灣高雄地方法院檢察署檢察官
　　被　　　告　甲○○
右列被告因過失致死案件，經檢察官提起公訴（九十年度偵字第九七八號），本院判
決如左：
    主  文
甲○○因過失致人於死，處有期徒刑陸月，如易科罰金，以佰元折算壹日，緩刑貳
年。
    事  實
一、甲○○考領有普通小型車駕駛執照，於民國九十年十月七日上午十一時二十分許
    ，駕駛牌照號碼ＹＴ─八六六二號自用小客車，沿高雄市小港區○○○路南向車
    道由北往南方向行駛，途經大業北路四五號中國石油公司加油站往來人車複雜、
    擁擠之入口及出口間之南向車道時，本應注意：(一)行車速度，依標誌或標線之規
    定，無標誌或標線者，在市區道路，時速不得超過五○公里；(二)行近公共場所出
    、入口時，應減速慢行，作隨時停車之準備；(三)汽車行駛時，駕駛人應注意車前
    狀況，並隨時採取必要之安全措施，以避免道路交通事故之發生，且依當時天候
    晴朗，日間自然光線，市區道路速限為每小時五十公里，柏油路面乾燥無缺陷，
    道路無障礙物，視距良好，劃設有分向限制線（即中央雙黃線）等客觀情形，又
    依其智識、能力亦無不能注意之情事，乃竟疏於注意遵守上揭速限而逕以時速每
    小時六十公里之車速行駛，亦未注意減速慢行，作隨時停車之準備，復未注意警
    戒車前動態，並採取適當、必要及有效之閃避或煞車等安全措施；適有鄭水木騎
    乘牌照號碼ＸＫＱ—六五耳號重型機車，原沿大業北路北向車道由南往北方向行
    駛，駛至前開地點時，疏未注意劃有分向限制線之路段不得跨越行駛（道路交通
    標誌標線號誌設置規則第一百六十五條第一項參照），亦未注意往來車輛，驟然
    由東往西方向跨越分向限制線而穿越大業北路，甲○○因閃煞不及，其自用小客
    車左前保險桿、左前翼子板、左前引擎蓋等部位遽與鄭水木重型機車之前車輪右
    側、右前擋泥板右側車身等處及鄭水木身體右側發生碰撞，致鄭水木人車倒地，
    因此受有出血性休克、右大腿及小腿骨折等重創，經送醫急救延至是日上午十一
    時三十分許傷重不治死亡。甲○○於肇事後留在事故現場，對於未發覺之犯罪，
    主動向事故處理員警坦承其為肇事者，而接受裁判。
二、案經高雄市政府警察局小港分局報請臺灣高雄地方法院檢察署檢察官偵查起訴。
    理  由
一、訊據被告甲○○對於右揭時、地駕車過失發生道路交通事故，並致使被害人鄭水
    木死亡等情均供承不諱，並經證人即處理事故員警丙○○、乙○○二人於本院審
    理中到庭證述綦詳，復有高雄市○○○○○道路交通事故調查報告表暨事故現場
    圖、交通事故談話紀錄表、肇事現場照片六張在卷可資佐證，且被害人係因本件
    道路交通事故致受有如事實欄所示之重創傷重不治死亡，業經臺灣高雄地方法院
    檢察署檢察官督同法醫師相驗明確，有相驗屍體證明書、驗斷書、相驗結果報告
    及勘驗筆錄等在卷可稽。
二、按行車速度，依標誌或標線之規定，無標誌或標線者，在市區道路，時速不得超
    過五○公里；行近公共場所出、入口時，應減速慢行，作隨時停車之準備；汽車
    行駛時，駕駛人應注意車前狀況，並隨時採取必要之安全措施，道路交通安全規
    則第九十三條第一項第一款、第四款、第九十四條第三項分別定有明文。被告考
    領有普通小型車駕駛執照，對於前揭規定自為明知或無法諉為不知，且前揭規定
    之義務均屬其應注意並能注意之事項，且依肇事當時天候晴朗，日間自然光線，
    市區道路速限為每小時五十公里，柏油路面乾燥無缺陷，道路無障礙物，視距良
    好，劃設有分向限制線（即中央雙黃線）等客觀情形，此有前揭道路交通事故調
    查報告表暨事故現場圖、肇事現場照片等可徵，又依被告之智識、能力亦無不能
    注意之情事，乃竟疏於注意遵守上揭速限而逕以時速每小時六十公里之車速行駛
    ，亦未注意減速慢行，作隨時停車之準備，復未注意警戒車前動態，並採取適當
    、必要及有效之閃避或煞車等安全措施，致肇事使被害人受重創傷重不治死亡，
    其有過失，已經明顯。被害人因本件道路交通事故死亡，與被告之過失行為間並
    有相當之因果關係。至被害人騎乘重型機車，疏未注意劃有分向限制線之路段不
    得跨越行駛（道路交通標誌標線號誌設置規則第一百六十五條第一項參照），亦
    未注意往來車輛，驟然由東往西方向跨越分向限制線而穿越大業北路等情，亦有
    前揭證據足資佐憑，對於本件道路交通事故之發生固亦有重大過失，惟被告過失
    犯行業據本院認定如上，被告自不得據此引為其解免刑事責任之理由。是本案罪
    證已臻明確，被告犯行洵堪認定，應予依法論科。
三、被告駕駛自用小客車肇事致人於死，核其所為，係犯刑法第二百七十六條第一項
    之普通過失致人於死罪。被告於肇事後留在事故現場，對於未發覺之犯罪，主動
    向處理事故員警坦承其為肇事者，而接受裁判等情，業據證人即事故處理員警丙
    ○○、乙○○二人於本院審理中到庭證述屬實，為對未發覺之犯罪自首而接受裁
    判，應依刑法第六十二條前段之規定，減輕其刑。爰審酌被告一時疏於注意而駕
    車肇事，而被害人對於本件道路交通事故之發生亦有重大過失，被告犯罪後坦承
    犯行，事後已與被害人家屬達成民事和解，賠償被害人之家屬新臺幣三百九十萬
    元，此有和解書及被害人家屬鄭洪銀郵政存簿儲金簿節本各乙份（均為影本）在
    卷可憑，且被害人家屬丁○○於本院審理中到庭陳稱︰希望給被告自新機會等語
    等一切情狀，酌情量處如主文所示之刑，並諭知易科罰金之折算標準。末查被告
    前未曾受有期徒刑以上刑之宣告，此有臺灣高雄地方法院檢察署刑案資料查註紀
    錄表、臺灣高等法院被告全國前案紀錄表及本院被告院內索引紀錄表各乙份在卷
    可按，其經此次科刑判決後，當應知所警惕，而信無再犯之虞，本院因認其所受
    宣告之刑以暫不執行為適當，爰併予宣告緩刑二年，用啟自新。
據上論斷，應依刑事訴訟法第二百九十九條第一項前段，刑法第二百七十六條第一項
、第六十二條前段、第四十一條第一項，罰金罰鍰提高標準條例第一條前段、第二項
，判決如主文。
中      華      民      國    九十一    年      三      月    二十六    日
                                      臺灣高雄地方法院交通法庭
                                          法  官  劉  定  安
右正本證明與原本無異。
如不服本判決，應於判決送達後十日內，向本院提出上訴狀。
                                          書記官  歐  文  政
中    華    民    國      九十一      年      三      月      二十九    日
附錄本案論罪科刑法條全文：
刑法二百七十六條第一項
因過失致人於死者，處二年以下有期徒刑、拘役或二千元以下罰金。
